【裁判字號】    98,訴,821
【裁判日期】    980911
【裁判案由】    毒品危害防制條例
【裁判全文】
臺灣基隆地方法院刑事判決               98年度訴字第821號
公  訴  人  臺灣基隆地方法院檢察署檢察官
被      告  乙○○
                    （現另案於臺灣基隆監獄執行中）
上列被告因違反毒品危害防制條例案件，經檢察官提起公訴（98
年度撤緩毒偵字第57號、第58號、第59號、第60號），被告就被
訴事實為有罪之陳述，本院合議庭裁定由受命法官獨任進行審判
，經改依簡式審判程序審理後判決如下：
    主  文
乙○○施用第二級毒品，累犯，處有期徒刑月；又施用第一級
毒品，累犯，處有期徒刑柒月，扣案之第一級毒品海洛因（淨重
零點零公克）併同難以析離之包裝袋壹只，均沒收銷燬之，扣
案之注射針筒壹支，沒收之；又施用第一級毒品，累犯，處有期
徒刑柒月；又施用第一級毒品，累犯，處有期徒刑柒月，扣案含
有第一級毒品海洛因殘渣（因所含毒品量微，無法秤重）之塑膠
袋壹只及含有第一級毒品海洛因溶液之注射針筒壹支（因所含毒
品量微，無法秤重），均沒收銷燬之；又施用第一級毒品，累犯
，處有期徒刑柒月。應執行有期徒刑壹年，扣案之第一級毒品海
洛因（淨重零點零公克）併同難以析離之包裝袋壹只、含有第
一級毒品海洛因殘渣（因所含毒品量微，無法秤重）之塑膠袋壹
只及含有第一級毒品海洛因溶液之注射針筒壹支（因所含毒品量
微，無法秤重），均沒收銷燬之；扣案之注射針筒壹支，沒收之
。
    事  實
一、乙○○前因施用第一級毒品案件，先後2 次經本院裁定送觀
    察、勒戒後，均認無繼續施用毒品之傾向，分別於民國92年
    10月15日、93年9 月8 日執行完畢釋放出所，並由臺灣基隆
    地方法院檢察署檢察官各以92年度毒偵字第866 號、93年度
    毒偵緝字第84號及毒偵字第1524號為不起訴處分確定。又因
    竊盜案件，經本院以92年度基簡字第940 號判決判處有期徒
    刑7 月，緩刑3 年確定，其在緩刑期間，再因施用第一級毒
    品案件，經本院分別以94年度訴字第125 號判決判處有期徒
    刑7 月確定、以94年度訴字第544 號判決判處有期徒刑8 月
    確定。其上開所受緩刑之宣告經撤銷，與其嗣所犯上開2 案
    件所處之刑接續執行後，於95年8 月28日假釋出監付保護管
    束，96年3 月25日保護管束期滿，其所受假釋之宣告未經撤
    銷，未執行之刑以執行論，而視為執行完畢。
二、詎其猶未戒斷毒癮，於上開觀察勒戒執行完畢釋放後之5 年
    內，復分別基於施用第一級毒品海洛因、第二級毒品安非他
    命之犯意，在下列時、地，各別施用第一級毒品海洛因、第
    二級毒品安非他命，而為警於下列時、地先後查獲，並扣得
    下列所示各物品：
  (一)96年7 月9 日某時許，在基隆市○○區○○路264 巷16 之2
    號住處，以將第二級毒品安非他命置於玻璃球吸食器內燒烤
    ，再吸食所產生煙霧之方式，施用第二級毒品安非他命1 次
    ；又於96年7 月11日晚間11時許，在基隆市○○路麥當勞廁
    所，以將第一級毒品海洛因摻水注入注射針筒，再施打入身
    體之方式，施用第一級毒品海洛因1 次。嗣於96年7 月12日
    下午2 時許，其在基隆市○○區○○路、復旦路口，因形跡
    可疑，見有員警在附近，迅即將所持有之第一級毒品海洛因
    1包（淨重0.03 公克）丟棄於地，員警乃向前盤查，其見狀
    始坦承上開棄置於地之毒品係其所有，並另交出其所有供施
    用第一級毒品海洛因用之注射針筒1 支，復經警採驗其尿液
    送驗，結果呈安非他命、甲基安非他命及嗎啡之陽性反應，
    始悉上情。
  (二)96年7 月30日下午3 時許，在基隆市○○區○○路264 巷16
    之2 號住處，以同前施用第一級毒品海洛因之方式，施用第
    一級毒品海洛因1 次。嗣因其係施用毒品列管人口，於96年
    7 月31日下午4 時1 分許，經警通知到場採尿送驗，結果呈
    嗎啡之陽性反應，而悉上情。
  (三)96年8 月25日上午9 時許，同在上址麥當勞廁所，以同前施
    用第一級毒品海洛因之方式，施用第一級毒品海洛因1 次。
    嗣於96年8 月25日下午4 時10分許，在基隆市○○區○○路
    「海門天險」旁樓梯，為警見其手持注射針筒正欲施打第一
    級毒品海洛因，並扣得含有第一級毒品海洛因殘渣（因所含
    毒品量微，無法秤重）之塑膠袋1 只及內含有第一級毒品海
    洛因溶液（因所含毒品量微，無法秤重）之注射針筒1 支，
    嗣經警採集其尿液送驗，結果呈嗎啡之陽性反應，因而查悉
    得上情。
  (四)96年8 月28日上午9 時許，在同前址麥當勞廁所，以同前施
    用第一級毒品海洛因之方式，施用第一級毒品海洛因1 次。
    嗣其於96年8 月29日下午2 時30分許，因涉嫌另案竊盜案件
    為警通知到場時，經警徵得其同意採尿送驗，結果呈嗎啡之
    陽性反應，而查知上情。
三、案經基隆市警察局第二分局暨第四分局報告臺灣基隆地方法
    院檢察署檢察官偵查後起訴。
    理  由
壹、程序事項
    本件被告乙○○所犯者非為死刑、無期徒刑、最輕本刑為3
    年以上有期徒刑之罪或高等法院管轄第一審案件，其於準備
    程序進行中，先就被訴事實為有罪之陳述，經告知其簡式審
    判程序之旨，並聽取公訴人、被告之意見後，本院業已依刑
    事訴訟法第273 條之1 第1 項之規定，裁定由受命法官獨任
    以簡式審判程序進行本案之審理。
貳、實體事項：
一、上開事實，迭據被告於警詢、偵訊及本院審理時坦承在卷，
    且事實欄二(一)部分，有台灣尖端先進生技醫藥股份有限公司
    濫用藥物檢驗報告及基隆市警察局第四分局偵辦毒品案件尿
    液檢體對照表各1 紙存卷可憑，且有第一級毒品海洛因1 包
    （淨重0.03公克）及注射針筒1 支扣案可佐；事實欄二(二)部
    分，有台灣檢驗科技股份有限公司濫用藥物尿液檢驗報告及
    列管毒品人口尿液檢體採集送驗紀錄表各1 紙附卷可；事實
    欄二(三)部分，有台灣尖端先進生技醫藥股份有限公司濫用藥
    物檢驗報告及基隆市警察局第二分局偵辦毒品案件尿液檢體
    對照表各1 紙、查獲現場照片3 張存卷可憑，復有含有第一
    級毒品海洛因殘渣（因所含毒品量微，無法秤重）之塑膠袋
    1 只、含有第一級毒品海洛因溶液（因所含毒品量微，無法
    秤重）之注射針筒1 支扣案可佐；事實欄二(四)部分，有台灣
    尖端先進生技醫藥股份有限公司濫用藥物檢驗報告及基隆市
    警察局第二分局偵辦毒品案件尿液檢體對照表各1 紙存卷可
    按，被告之自白核與事實相符，可以採信。綜上，本案事證
    明確，被告於觀察勒戒執行完畢釋放後之5 年內，再施用第
    一級、第二級毒品之犯行洵堪認定，應依法論科。
二、查海洛因、安非他命分係毒品危害防制條例第2 條第2 項第
    1 款、第2 款所定之第一級、第二級毒品，是被告如事實欄
    二(一)所示非法施用第一級毒品海洛因、第二級毒品安非他命
    之行為，核分係犯毒品危害防制條例第10條第1 項之施用第
    一級毒品罪、同條第2 項之施用第二級毒品罪；被告如事實
    欄二(二)至(四)所示非法施用第一級毒品海洛因之行為，則核均
    係犯毒品危害防制條例第10條第1 項之施用第一級毒品罪。
    被告因施用而持有第一級毒品海洛因、第二級毒品安非他命
    之低度行為，分別為其施用第一級、第二級毒品之高度行為
    所吸收，均不另論罪。又被告前曾受如事實欄一所示之有期
    徒刑執行完畢，有臺灣高等法院被告前案紀錄表在卷可按，
    其於有期徒刑執行完畢後，5 年以內故意再犯本件有期徒刑
    以上之罪，為累犯，其所犯1 次施用第二級毒品罪、4 次施
    用第一級毒品罪，均應依法加重其刑。再被告上開所犯5 罪
    ，犯意各別，行為不同，應予分論併罰。爰審酌其犯罪之動
    機、曾有施用毒品之前科仍不知戒除，惟犯罪後坦承犯行，
    且所犯施用毒品犯行乃戕害自己身心健康，並未危及他人等
    一切情狀，分別量處如主文所示之刑，並定其應執行之刑。
三、被告如事實欄二(一)所示，為警扣得之白色粉末1 包（淨重0.
    03公克），內含有第一級毒品海洛因成分，有法務部調查局
    96年8 月10日調科壹字第09623060800 號鑑定書1 紙在卷可
    憑，爰併同難以析離之包裝袋壹只，依毒品危害防制條例第
    18條第1 項前段規定，在其所犯如事實欄二(一)所示之施用第
    一級毒品罪項下宣告沒收銷燬之；又被告如事實欄二(一)所示
    ，為警扣得之注射針筒1 支，係被告所有供施用第一級毒品
    海洛因之用，已據被告供明在卷，爰依刑法第38條第1 項第
    2 款規定，在其所犯如事實欄二(一)所示之施用第一級毒品罪
    項下宣告沒收之。被告如事實欄二(三)所示，為警扣得之塑膠
    袋1 只及注射針筒1 支，內分別合有第一級毒品海洛因殘渣
    及溶液，亦據被告供明在卷，且有基隆市警察局第二分局信
    六所查獲涉嫌毒品危害防制條例毒品初步鑑驗報告單1 紙存
    卷可考，因所含毒品量微，無法與裝盛毒品之塑膠袋及注射
    針筒分離，爰併依依毒品危害防制條例第18條第1 項前段規
    定，在其所犯如事實欄二(三)所示之施用第一級毒品罪項下宣
    告沒收銷燬之。
據上論斷，應依刑事訴訟法第273 條之1 第1 項、第299 條第1
項前段，毒品危害防制條例第10條第1 項、第2 項、第18條第1
項前段、第23條第2 項，刑法第11條、第47條第1 項、第51條第
5 款、第38條第1 項第2 款，判決如主文。
本案經檢察官甲○○到庭執行職務。
中    華    民    國    98    年    9     月    11    日
                  刑事第一庭法  官  劉桂金
以上正本證明與原本無異。
如不服本判決應於收受送達後10日內向本院提出上訴書狀，並應
敘述具體理由；其未敘述上訴理由者，應於上訴期間屆滿後20日
內向本院補提理由書 (均須按他造當事人之人數附繕本)「切勿
逕送上級法院」。
中    華    民    國    98    年    9     月    11    日
                            書記官  劉如純
附錄本案論罪法條：
毒品危害防制條例第10條
施用第一級毒品者，處 6 月以上 5 年以下有期徒刑。
施用第二級毒品者，處 3 年以下有期徒刑。


司法院資訊處製作；財團法人民間司法改革基金會備份。
